---
title: "8º Workshop - O que podemos descobrir com a taxa de mortalidade nos Hospitais americanos?"
output: html_notebook
---

## Questões

1. Qual o melhor Hospital dos E.U.A ?
2. Qual o melhor Hospital em cada Estado dos E.U.A?

## Variáveis Quantitativas

Será considerado a taxa de mortalidade dos itens:

1. Insuficiência Cardíaca - A taxa é ajustada ao risco (Porcentagem) para cada hospital;
2. Ataque cardíaco -  A taxa é ajustada ao risco (Porcentagem) para cada hospital;
3. Pneumonia - A taxa é ajustada ao risco (Porcentagem) para cada hospital;

## Variáveis Qualitativas

Com a finalidade de demonstração, usarei as variáveis:

1. Nome do Hospital
2. Sigla do Estado Americano

## Método de elaboração da resposta

O método *exploratório* será usado para sintetizar a medição publicada pela *U.S. Department of Health and Human Services*. Assim, podemos descobri tendências, ou gerar ideias, ou gerar hipóteses durante a análise dos dados. Nesse método podemos realizar descobertas, mas raramente confirmá-las.



## Sobre os dados

Os dados foram coletados no site do governo Americano *U.S. Department of Health and Human Services*, sendo a média de mortalidade ajustada ao período de 30 dias para ataque cardíaco, insuficiência cardíaca. Os dados sobre a pneumonia é produzido a partir dos pedidos do `Medicare` e dos dados de inscrição.

| Dados | Descrição |
|:--------------------:|:-------------------------------:|
|outcome-of-care-measures.csv| Contém informações sobre a taxa de mortalidade, considerando o período de 30 dias para mais de 4.000 Hospitais |

Visualização da Taxa de Mortalidade por ataque do coração.

```{r plot}
DATA_REPOSITORY_OUTCOME_MEASURE='/home/enilton/workspace/data-science/datasets/hospital_quality/outcome-of-care-measures.csv'
outcome_measure <-read.csv(DATA_REPOSITORY_OUTCOME_MEASURE, colClasses = 'character')
outcome_measure[, 11] <- suppressWarnings(
      as.numeric(outcome_measure[, 11])
    )
outcome_measure <- na.omit(outcome_measure)
plot(outcome_measure$Hospital.30.Day.Death..Mortality..Rates.from.Heart.Attack, ylab = 'Taxa de Mortalidade', xlab = 'Quantidade de medições')
```

Visualização da Taxa de Mortalidade por insuficiência cardíaca.

```{r plot}
DATA_REPOSITORY_OUTCOME_MEASURE='/home/enilton/workspace/data-science/datasets/hospital_quality/outcome-of-care-measures.csv'
outcome_measure <-read.csv(DATA_REPOSITORY_OUTCOME_MEASURE, colClasses = 'character')
outcome_measure[, 11] <- suppressWarnings(
      as.numeric(outcome_measure[, 11])
    )
outcome_measure <- na.omit(outcome_measure)
plot(outcome_measure$Hospital.30.Day.Death..Mortality..Rates.from.Heart.Failure, ylab = 'Taxa de Mortalidade', xlab = 'Quantidade de medições')
```

Visualização da Taxa de Mortalidade por pneumonia.

```{r plot}
DATA_REPOSITORY_OUTCOME_MEASURE='/home/enilton/workspace/data-science/datasets/hospital_quality/outcome-of-care-measures.csv'
outcome_measure <-read.csv(DATA_REPOSITORY_OUTCOME_MEASURE, colClasses = 'character')
outcome_measure[, 11] <- suppressWarnings(
      as.numeric(outcome_measure[, 11])
    )
outcome_measure <- na.omit(outcome_measure)
plot(outcome_measure$Hospital.30.Day.Death..Mortality..Rates.from.Pneumonia, ylab = 'Taxa de Mortalidade', xlab = 'Quantidade de medições')
```

## Análise exploratória

<<Em construção>>


